【裁判字號】    97,訴,287
【裁判日期】    970515
【裁判案由】    毒品危害防制條例
【裁判全文】
臺灣士林地方法院刑事判決               97年度訴字第287號
公  訴  人  臺灣士林地方法院檢察署檢察官
被      告  甲○○
上列被告因違反毒品危害防制條例案件，經檢察官提起公訴（97
年度毒偵字第287 號），而被告於準備程序中就被訴事實為有罪
之陳述，經合議庭裁定由受命法官獨任進行簡式審判程序，並判
決如下：
    主  文
甲○○施用第一級毒品，累犯，處有期徒刑捌月，扣案含有第一
級毒品海洛因成分之白色粉末（驗餘淨重零點零陸貳公克）沒收
銷燬，毒品包裝袋壹個沒收。又施用第二級毒品，累犯，處有期
徒刑伍月，扣案含有第二級毒品安非他命、甲基安非他命、N,N-
二甲基安非他命成分之白色透明晶體（驗餘淨重點壹伍公克）
沒收銷燬，毒品包裝袋貳個均沒收。應執行有期徒刑拾月，扣案
含有第一級毒品海洛因成分之白色粉末（驗餘淨重零點零陸貳公
克）及含有第二級毒品安非他命、甲基安非他命、N,N-二甲基安
非他命成分之白色透明晶體（驗餘淨重點壹伍公克）均沒收銷
燬；毒品包裝袋個均沒收。
    事實及理由
壹、程序及證據能力部分：本件經裁定進行簡式審判程序，依刑
    事訴訟法第273 條之2 規定，證據調查不受同法第159 條第
    1 項、第161 條之2 、第161 條之3 、第163 條之1 及第16
    4 條至第170 條規定之限制，合先敘明。
壹、實體認定部分：
一、犯罪事實：甲○○因施用毒品案件，經依本院91年度毒聲字
    第1067號裁定送觀察勒戒，於民國91年10月17日執行完畢釋
    放後，隨即於5 年內再犯施用第一級毒品罪，經臺灣板橋地
    方法院以92年度訴字第791 號判決處有期徒刑7 月確定。嗣
    又因搶奪案件，經本院以92年度訴字第378 號判決處有期徒
    刑2 年2 月，經不服提起上訴後撤回確定，並由本院以93年
    度聲字第774 號裁定定其應執行刑為有期徒刑2 年8 月，經
    執行至94年8 月16日假釋出監。嗣又因竊盜案件，經本院以
    95年度士簡字第162 號判決，處有期徒刑3 月確定，前開假
    釋則經撤銷，殘刑與竊盜案之宣告刑接續執行至96年4 月6
    日完畢。詎仍不知悔悟，另分別基於施用第一級毒品及第二
    級毒品之犯意，先於97年1 月21日19時許，在臺北縣三重市
    ○○路與忠孝路路口附近加油站廁所內，以將含有海洛因成
    分之白色粉末溶解置入針筒注射身體之方式，施用第一級毒
    品海洛因。另又於97年1 月24日凌晨1 時許，在其臺北縣五
    股鄉○○路6 巷33號4 樓住處，以將含有安非他命、甲基安
    非他命、N,N-二甲基安非他命成分之白色透明晶體置於吸食
    器用火燒烤成氣體後吸食之方式，施用第二級毒品。旋於97
    年1 月28日凌晨1 時50分許，因行跡可疑被警跟隨至臺北縣
    八里鄉○○路○ 段63號前攔檢盤查，當場扣得含有海洛因成
    分之白色粉末1 包（毛重0.37公克，淨重0.063 公克，驗餘
    淨重0.062 公克）及含有安非他命、甲基安非他命、N,N-二
    甲基安非他命成分之白色透明晶體2 包（總毛重3.61公克，
    總淨重3.17公克，驗餘淨重3.15公克），並經採尿送驗而查
    悉上情。案經臺北市政府警察局中正第一分局報告臺灣士林
    地方法院檢察署檢察官偵查起訴。
二、前揭犯罪事實，業據被告坦承不諱，復經查獲之員警以偵查
    報告陳述屬實，並有臺北市政府警察局偵辦毒品案件尿液檢
    體委驗單、台灣尖端先進生技醫藥股份有限公司濫用藥物檢
    驗報告、臺灣士林地方法院檢察署公務電話紀錄、檢驗數值
    資料各1 份在卷可稽，並有扣案含有海洛因成分之白色粉末
    1 包（毛重0.37公克，淨重0.063 公克，驗餘淨重0.062 公
    克）及含有安非他命、甲基安非他命、N,N-二甲基安非他命
    成分之白色透明晶體2 包（總毛重3.61公克，總淨重3.17公
    克，驗餘淨重3.15公克）及交通部民用航空局航空醫務中心
    毒品鑑定書、臺北市政府警察局鑑驗通知書在卷可資佐證，
    另有臺灣高等法院被告前案紀錄表附卷可查，被告自白應與
    事實相符，本件事證明確，被告犯行，堪予認定，應依法論
    科。
三、核被告所為，分別係犯毒品危害防制條例第10條第1 項之施
    用第一級毒品罪及同條第2 項之施用第二級毒品罪。被告於
    觀察勒戒、強制戒治執行完畢釋放後5 年內曾再犯施用毒品
    罪，經法院判處有期徒刑7 月確定，依毒品危害防制條例第
    20條之規定意旨，應依法追訴處罰。而其因施用第一級毒品
    及第二級毒品而分別持有之，持有之低度行為，各為施用之
    高度行為所吸收，均不另論罪。其所犯前揭二罪，犯意各別
    ，行為互殊，應予分論併罰。又被告有如犯罪事實項下所載
    之前科紀錄，有臺灣高等法院被告前案紀錄表1 份附卷可稽
    ，其於徒刑執行完畢後5 年內，故意再犯本案有期徒刑以上
    之二罪，均為累犯，應各依刑法第47條第1 項規定，加重其
    刑。爰審酌被告經觀察勒戒後，再度施用毒品，顯見其意志
    不堅，無法戒絕毒害，其施用毒品自戕身心，併其品行、智
    識程度、生活狀況及犯罪後坦承犯行，態度良好等一切情狀
    ，就其所犯二罪，分別量處如主文所示之刑，並定其應執行
    刑。又扣案含有海洛因成分之白色粉末（驗餘淨重0.062 公
    克）及含有安非他命、甲基安非他命、N,N-二甲基安非他命
    成分之白色透明晶體（驗餘淨重3.15公克），應依毒品危害
    防制條例第18條第1 項前段沒收銷燬，其第一級毒品包裝袋
    1 個、第二級毒品包裝袋2 個，用於包裝前揭毒品，防止逸
    散、受潮，便於攜帶，分別為被告所有供本案犯施用第一級
    毒品及第二級毒品罪所用之物，爰各從屬於其主刑宣告沒收
    。至被告用於施用第一級毒品之注射針筒、施用第二級毒品
    之吸食器，雖屬被告所有供犯罪所用之物，惟未經扣案，且
    被告供稱已經丟棄，為免將來執行困難，爰不為沒收之宣告
    。
四、據上論斷，應依刑事訴訟法第273 條之1 第1 項、第310 條
    之2 、第454 條、第299 條第1 項前段，毒品危害防制條例
    第10條、第18條第1 項前段，刑法第11條、第47條第1 項、
    第38條第1 項第2 款、第51條第5 款，判決如主文。
五、如不服本判決，應於收受送達後10日內向本院提出上訴書狀
    ，其未敘述具體上訴理由者，請於上訴期間屆滿後20日內向
    本院補提理由書狀（均須按他造當事人之人數附繕本）。
本案經檢察官洪三到庭執行職務。
中    華    民    國    97    年    5     月    15    日
                  刑事第七庭法  官  周群翔
以上正本證明與原本無異。
                            書記官  劉育君
中    華    民    國    97    年    5     月    15    日
附錄本案論罪科刑法條全文：
毒品危害防制條例第10條
施用第一級毒品者，處6 月以上5 年以下有期徒刑。
施用第二級毒品者，處3 年以下有期徒刑。


司法院資訊處製作；財團法人民間司法改革基金會備份。
